【裁判字號】    89,易,3122
【裁判日期】    900111
【裁判案由】    違反就業服務法
【裁判全文】
臺灣桃園地方法院刑事判決                      八十九年度易字第三一二二號
    公  訴  人  臺灣桃園地方法院檢察署檢察官
    被      告  甲○○  男  四.
                        住桃園.
                        居桃園.
                        身分證.
右列被告因違反就業服務法案件，經檢察官提起公訴（八十九年度偵字第一五五七０
號），本院判決如左：
        主  文
甲○○違反雇主不得未經許可聘僱他人所申請聘僱之外國人之規定，其聘僱人數為一
人，科罰金新台幣參萬元，如易服勞役，以新臺幣玖佰元即銀元佰元折算壹日。
        事  實
一、甲○○明知未經許可，不得聘僱他人所申請聘僱之外國人，竟自民國八十九年八
    月二十四日起，於每日二十三時三十分至次日七時三十分之時段，以每月新台幣
    五十元之代價，非法聘僱由其母吳李香依法申請聘僱之印尼籍監護工ＫＡＳＲＩ
    ＡＮＩ（起訴書誤載為ＫＡＳＲＩＡＩＮＩ），在桃園縣桃園市○○路七三五巷
    九十三號甲○○住處後方之空地，從事屠宰鴨隻之工作。嗣於同年十月八日一時
    十五分許，在上址，為警當場查獲。
二、案經桃園縣警察局八德分局報請台灣桃園地方法院檢察署檢察官偵查起訴。
        理  由
一、訊據被告甲○○，矢口否認有為右揭犯行，辯稱：該外勞只負責看護其父，有在
    現場幫忙掃地，並沒有負責殺鴨云云。經查ＫＡＳＲＩＡＮＩ係被告之母吳李香
    合法申請，從事看護被告之父吳開州之印尼籍監護工，有行政院勞工委員會函、
    吳李香所簽立之監護工契約各一份附卷可稽。再查：被告確有雇用ＫＡＳＲＩＡ
    ＮＩ於上開時、地從事屠宰鴨隻工作，亦據ＫＡＳＲＩＡＮＩ、本件承辦警員許
    顯榮於偵查中陳述綦詳，並有現場照片六張附卷可稽。由該外勞被查獲時所攝之
    現場照片觀之，該外勞身著工作圍裙，手戴手套，腳著雨鞋，周遭滿是鴨隻屠體
    及宰鴨器具，顯係在場從事屠宰鴨隻之工作。被告所辯：ＫＡＳＲＩＡＮＩ僅係
    負責看護其父親、只有在現場幫忙掃地云云，乃卸責之詞，不足採信。是以本件
    事證明確，被告之犯行洵堪認定。
二、核被告所為，係違反就業服務法第五十三條第三款之規定，其聘僱人數為一人，
    應依同法第五十八條第一項前段論處。爰審酌被告須照顧其肢障之父、聽障之母
    、心障之妹，其素行良好、犯罪之動機尚可、所生之危害尚輕，惟犯罪手段不佳
    、犯罪後態度不良等一切情狀，量處如主文所示之主刑，並諭知易服勞役之折算
    標準，以資懲儆。
據上論斷，應依刑事訴訟法第二百九十九條第一項前段，就業服務法第五十三條第三
款、第五十八條第一項前段，刑法第十一條前段、第四十二條第二項，罰金罰鍰提高
標條例第二條，現行法規所定貨幣單位折算新臺幣條例第二條，判決如主文。
本案經檢察官何祖舜到庭執行職務。
中      華      民      國      九十      年    一    月        十一    日
                                    臺灣桃園地方法院刑事第二庭
                                        法  官  王  兆  飛
右正本證明與原本無異。
如不服本判決，應於判決送達後十日內向本院提出上訴狀。
                                        書記官  宋  翠   玲
中      華      民      國      九十      年    一    月        十一    日
附錄：
就業服務法第五十八條第一項：
違反第五十三條第一款、第二款或第三款規定，其聘僱或留用人數為一人者，處六月
以下有期徒刑、拘役或科或併科新臺幣九萬元以下罰金；其聘僱或留用人數為二人以
上者，處三年以下有期徒刑、拘役或科或併科新臺幣三十萬元以下罰金。


司法院資訊處製作；財團法人民間司法改革基金會備份。
